【裁判字號】    98,抗,219
【裁判日期】    980930
【裁判案由】    公示送達
【裁判全文】
臺灣臺中地方法院民事裁定               98年度抗字第219號
抗  告  人  乙○○
相  對  人  甲○○
上列抗告人與相對人間聲請公示送達事件，抗告人對於民國98年
5月22日本院所為裁定（98年度聲字第314號）提起抗告，本院合
議庭裁定如下：
    主  文
抗告駁回。
抗告程序費用新臺幣壹仟元由抗告人負擔。
    理  由
一、抗告意旨略以：抗告人為催告相對人繳付欠租一事，曾於民
    國98年2月11日對相對人位於臺中市○○區○○路1段41巷
    117號之居所寄送臺中大坑口郵局第1887號存證信函，相對
    人並有居住於該址之事實，迺其僅因拒絕返還承租房屋而拒
    收信函，而非應受送達處所不明，爰請准予廢棄原裁定，准
    予公示送達等語。並聲明：原裁定廢棄。
二、按表意人非因自己之過失，不知相對人之姓名、居所者，得
    依民事訴訟法公示送達之規定，以公示送達為意思表示之通
    知，民法第97條固定有明文。惟所謂不知相對人居所，係指
    相對人遷移，致表意人不知其居所而言。若表意人僅不知相
    對人是否還住於原居所，則與上開法條所謂不知相對人居所
    ，尚屬有間 (最高法院85年度抗字第2760號裁定參照)。
三、經查，本件抗告人之戶籍地址為臺中市○○○路○段340號12
    樓，此有抗告人提出之戶籍謄本及本院查詢個人基本資料結
    果表在卷可稽，而據抗告人提出之退郵信封記載，其僅對上
    開相對人之居所為送達，並未對前開戶籍地址送達，則已不
    足證明相對人遷移他處，致使抗告人不知其現住居所知情形
    。次觀乎前開退郵信封，98年2月12日及同年月13日之送達
    均記載「無人回應」，嗣經招領逾期退回，足見相對人之居
    所並非不明，或僅因有事外出未能收受送達或有其他事故未
    返居所。況且，相對人有居住於該居所，僅拒收信函之事實
    ，為抗告人於抗告狀中所自承，又本院對相對人送達抗告狀
    繕本時，亦經相對人於該居所收受，亦有送達證書附卷可稽
    ，則相對人之居所亦無遷移不明之情形，核與民法第97條所
    謂「不知相對人居所」，係指相對人遷移，致表意人不知其
    居所等節，尚屬有間。揆諸前開說明，原裁定予以駁回聲請
    ，於法並無不合。本件抗告為無理由，應予駁回。
四、對於非訟事件，依法應由關係人負擔費用者，法院裁定命關
    係人負擔時，應一併確定其數額，為非訟事件法第24條第1
    項所明定，而本件抗告程序費用額，審核卷附證物後確定為
    如主文第2項所示金額。
五、據上論結，本件抗告為無理由，依非訟事件法第46條、第21
    條第2項、第24條第1項、民事訴訟法第495條之1第1項、第
    449條第1項、第78條，裁定如主文。
中    華    民    國    98    年    9     月    30    日
                  民事第一庭  審判長法  官  張瑞蘭
                                    法  官  劉正中
                                    法  官  陳學德
正本係照原本作成。
如不服本裁定，僅得於收受本裁定正本送達10日內，以適用法規
顯有錯誤為理由，向本院提出再抗告狀（須附繕本一份及繳納再
抗告裁判費新臺幣1,000元），經本院許可後始可再抗告，前項
許可以原裁定所涉及之法律見解具有原則上重要性者為限。
中    華    民    國    98    年    9     月    30    日
                                書記官


司法院資訊處製作；財團法人民間司法改革基金會備份。
